臺灣臺中地方法院臺中簡易庭小額民事判決    
111年度中小字第1427號
原      告  馨琳揚企管顧問有限公司


法定代理人  唐明良  

訴訟代理人  王郁雯  
訴訟代理人  蔡馥琳  

被      告  曹宸嫚  


上列當事人間請求給付電話費事件，經本院於民國111年6月14日
言詞辯論終結，判決如下：
    主      文
被告應給付原告新臺幣壹萬貳仟參佰壹拾貳元，及其中新臺幣參
仟玖佰玖拾肆元自民國一百一十一年五月十一日起至清償日止，
按週年利率百分之五計算之利息。
訴訟費用新臺幣壹仟元由被告負擔。
本判決得為假執行。
  爭執事項及理由要領
一、原告主張：被告於民國105 年1 月19日向訴外人台灣大哥大
    電信股份有限公司（下稱台灣大哥大公司）申請租用門號00
    00000000號行動電話服務，並簽立契約，合約期間為期24個
    月（至107 年1月18日止），詎上開合約期間未屆期，被告
    即未依約繳納電信費，遭台灣大哥大公司於105 年7月3 日
    終止行動服務契約，共積欠電信費新臺幣（下同）3,994 元
    、小額付款3,300元及專案補償金5,018元【計算式：補貼款
    （495＋6000）元×綁約剩餘日數（731－166）/ 綁約總日數73
    1＝實際應繳補貼款5018元】，合計12,312元。嗣台灣大哥大
    公司業於109 年8 月5日將上開對被告之債權讓與原告，並
    以起訴狀繕本之送達作為債權讓與之通知等情，業據其提出
    債權讓與證明書、第三代行動通信/行動寬頻業務申請書、
    試用申辦須知、小額及其他費用繳款通知、電信費繳款通知
    、專案補償款繳款通知書、債權讓與通知書、退件信封影本
    等件為證；而被告經合法通知，既未於言詞辯論期日到場，
    亦未提出書狀作何聲明或陳述以為爭執，依本院調查證據結
    果，堪認原告之主張為真正。從而，原告依據電信服務使用
    契約及債權讓與之法律關係，請求被告給付如主文第1項所
    示之金額及法定遲延利息，即屬有據，應予准許。又本件係
    適用小額程序為被告敗訴之判決，應依職權宣告假執行；併
    於訴訟費用裁判同時，確定其費用額如主文第2項所示（即
    第一審裁判費1,000元）。
二、訴訟費用負擔及假執行宣告之依據：民事訴訟法第78條、第
    436 條之19第1 項、第436 條之20。
中　　華　　民　　國　　111 　年　　6 　　月　　28　　日
                      臺灣臺中地方法院臺中簡易庭
                                  法　官　吳蕙玟
以上正本係照原本作成。
如不服本判決，應於送達後20日內，以判決違背法令為理由，向
本院提出上訴狀並表明上訴理由（上訴理由應表明一、原判決所
違背之法令及其具體內容；二、依訴訟資料可認為原判決有違背
法令之具體事實），如於本判決宣示後送達前提起上訴者，應於
判決送達後20日內補提上訴理由書（須附繕本）。如委任律師提
起上訴者，應一併繳納上訴審裁判費。
中　　華　　民　　國　　111 　年　　6 　　月　　28　　日
                                  書記官　楊思賢